# 出口汇率达合同交易会计处理

提问人：ChuminTse 时间：2019-03-19 22:57:34
018 年 3 月 1 日，公司与银行签订《出口汇利达融资合同》，企业从银行融资取得澳大利亚币融资，金额为 AUD 1,291,989.36，并签订掉期外汇买卖交易申请书、货币掉期利率交易申请书。
《出口汇利达融资合同》约定：企业融资币种为澳大利亚元，金额：AUD1,291,989.66。
融资期限 364 天。利率为融资日前一个工作日（悉尼时间）上午 10:10 Reuters BBSW 版面显示的 12 个月 BBSW+0.7%P.A.，融资期限内利率不变。保证金金额为943,468.17 瑞士法郎。
掉期外汇买卖交易申请书约定：公司在近端以 998,379.01 美元结汇换入943,468.17 瑞士法郎，远端以 943,468.17瑞士法郎买入 1,031,789.34美元。
货币掉期利率交易申请书约定：公司在近端交割日（ 2018 年 3 月 2 日）支付1,291,989.66澳大利亚元换入 1,000,000.00 美元。远端交割日（ 2019 年 3 月 1日）以1,000,000.00美元换入1,291,989.66澳大利亚元。在 2018 年 3 月 2 日至 2019 年 3 月 1 日期间，公司以名义本金 1,000,000.00美元按 3.144% 利率向银行支付利息，银行以名义本金 1,291,989.66澳大利亚元按2.7240% 利率向公司支付利息。
2018 年 3 月 1 日，公司按照合同约定使用 998,379.01 美元结汇换入943,468.17 瑞士法郎，并将其存在银行账户中作为保证金。 2018 年 3 月 2 日，银行通过衍生品交易将该 1,291,989.66澳大利亚元兑换为 1,000,000.00 美元转入公司账户。
2019 年 3 月 1 日，银行根据外汇买卖交易申请书将 943,468.17 兑换为1,031,789.34美元后，向公司账户转入 1,031,789.34 美元，后根据货币掉期利率交易申请书将 1,031,789.33 美元划走。
科目名称 原币 汇
率 借方 贷方
银行存款-瑞士法郎 943,468.17 6.70392 6,324,930.77银行存款-美元 998,379.02 6.3352 6,324,930.77银行存款-美元 1,000,000.00 6.3352 6,335,200.00-
短期借款 6,324,930.77
财务费用-利息收入 -
10,269.23
银行存款- 6,339,100.00
银行存款-美元 1,000,000.00 6.3352 6,335,200.00财务费用-汇兑损益 -3,900.00
在 2018 年 12 月 31 日的财务报表上，公司将该瑞士法郎 6 324 930.77 与短期借款6 324 930.77 相互抵消，未在财务报表上列示。
问题 1 ：公司在此种交易条件下是否需要运用套期会计准则核算？
问题 2 ：若该事项不满足企业会计准则第 24 号——套期会计（财会 [2017]9 号）
的核算条件，
货币掉期利率交易的收益是否应计入投资收益？于何时确认？
问题 3 ： 2018 年 3 月，公司取得瑞士法郎时并未按照记账汇率（每月 1 日的汇率中间价）折算为入账，而是按照记账汇率将支出的 998,379.01 美元折算为人民贷记银行存款，倒挤一个汇率借记相同金额的银行存款-瑞士法郎，以使收到的瑞士法郎和支出的美元在账面上等值；
公司收到发放的 100 万美元，在账面上按照美元的记账汇率折算为计入银行存款，按照保证金瑞士法郎的入账价值核算短期借款，差额作为收益。
这种两步会计处理恰当？
问题 4 、以上事项在 2018 年 3 月 1 日， 3 月 2 日， 2018 年 12 月 31 日，2019 年 3 月 1 日，应做怎样的会计处理？

回答人：chenyiwei
根据你描述的交易构成内容，我们认为本案例中的汇利达产品中的各项组成部分构成一揽子交易（在主协议中明确：两份金融衍生产品交易主协议、掉期外汇买卖业务申请书、货币利率掉期交易申请书，均构成本合同的重要组成部分）。具体由以下各项金融工具构成：
一项本金为 100 万美元整，利率为2.7240%，期限 1 年的定期存款；
一项本金为AUD1,291,989.66，利率为3.144% 的短期借款；
一项澳元和美元之间的远期外汇合约，远端汇率和近端汇率相同，
近端为买入美元卖出澳元，远端为卖出美元买入澳元。在该交易前后，企业实际持有的美元、澳元金额不变。该交易涉及的本金分别为 USD 100 万和AUD 1,291,989.66；
一项美元和瑞士法郎之间的远期外汇合约，近端为卖出美元买入
瑞士法郎，远端为卖出瑞士法郎买入美元，两项交易的标的瑞士法郎金额相同（CHF943,468.17），美元金额差固定（=1,031,789.34-998,379.01）。
理论上，对上述各项金融工具，均应分别按各自适用的会计原则进行账务处理，即对于外币存款和借款，期末应按权责发生制原则计提利息收入和利息支出，并就累计本息确认汇兑损益；对远期外汇合约则按公允价值计量，其变动计入损益，对应确认衍生金融资产或衍生金融负债。但如果该交易涉及的汇兑损益、利息收入、利息支出、衍生工具公允价值变动损益等对财务报表整体影响很小，远低于重要性水平，则也可以采用简化处理方式，将锁定的收益金额先暂列为其他流动负债，在合约期限内不计算确认衍生工具公允价值变动，到期结算时一次性确认全部收益。